臺灣苗栗地方法院刑事判決
110年度易字第233號
公  訴  人  臺灣苗栗地方檢察署檢察官
被      告  黃維民




上列被告因竊盜案件，經檢察官提起公訴 （110年度偵字第847
號），本院判決如下：
    主  文
黃維民犯竊盜罪，處有期徒刑伍月，如易科罰金，以新臺幣壹仟
元折算壹日。
未扣案之犯罪所得無線電主機貳台及現金壹仟元均沒收，於全部
或一部不能沒收或不宜執行沒收時，追徵其價額。　　
　　犯罪事實
一、黃維民意圖為自己不法之所有，基於竊盜之犯意，於民國10
    9年9月4日23時許，由不知情之其子張廷愷（業經檢察官另
    為不起訴處分確定）駕駛車牌號碼000-0000號自用小客車搭
    載其外出，於翌（5）日1時20分許，行經苗栗縣○○鎮○○路00
    0號旁停車場時，黃維民指示張廷愷將車輛停於路邊，再由
    黃維民趁四下無人之際，隨手撿起路邊石頭，分別砸毀廖育
    聖所有之車牌號碼000-000號自用大貨車、高念祖所有之車
    牌號碼000-00號自用大貨車的車窗玻璃後（毀損部分均未據
    告訴），竊取廖育聖、高念祖放置於前開車輛內之無線電主
    機各1台（均為廠牌：KENWOOD、型號TM-733、價值各約新臺
    幣【下同】1萬元）及高念祖放置於車輛內的現金1,000元，
    得手後，再由張廷愷駕車搭載其離去。嗣廖育聖、高念祖發
    現車內物品遭竊報警循線查獲，始悉上情。
二、案經廖育聖、高念祖訴由苗栗縣警察局大湖分局報告臺灣苗
    栗地方檢察署檢察官偵查起訴。
    理  由
壹、程序部分
一、被告以外之人於審判外之言詞或書面陳述，除法律有規定者
    外，不得作為證據；被告以外之人於審判外之陳述，雖不符
    刑事訴訟法第159 條之1 至第159 條之4 之規定，而經當事
    人於審判程序同意作為證據，法院審酌該言詞陳述或書面陳
    述作成時之情況，認為適當者，亦得為證據，刑事訴訟法第
    159 條第1 項、第159 條之5 第1 項分別定有明文。查本案
    所引被告以外之人於審判外之供述，經被告黃維民同意作為
    證據（本院卷第207至208頁），本院審酌該等陳述無證明力
    明顯過低之情事，且依製作時之情況，尚無違法不當之瑕疵
    ，認作為證據應屬適當，是得為證據。
二、被告所為不利於己之供述，無出於強暴、脅迫、利誘、詐欺
    、疲勞訊問、違法羈押或其他不正之方法，亦非違反法定障
    礙事由經過期間不得訊問或告知義務規定而為，依刑事訴訟
    法第156 條第1 項、第158 條之2 規定，應有證據能力。
三、本案所引非供述證據，無違反法定程序而取得之情形，依刑
    事訴訟法第158 條之4 反面規定，得為證據。
貳、實體部分：
一、上開犯罪事實，業據被告黃維民於警詢（偵卷第49至65頁）
    、本院準備程序及審理中坦承不諱（本院卷第206、258頁）
    ，核與同案被告張廷愷、證人即告訴人廖育聖於警詢及偵訊
    中、證人即告訴人高念祖於警詢、偵訊及本院審理中之證述
    相符，並有監視器影像翻拍照片、本院搜索票、苗栗縣警察
    局搜索扣押筆錄、苗栗縣警察局大湖分局扣押物品目錄表、
    現場照片、車籍資料、個人戶籍資料查詢結果等在卷可稽，
    被告之自白與事實相符，應可採信。至被告雖供稱：並未竊
    得任何現金等語（本院卷第258頁），然證人高念祖於本院
    審理中證稱：事發前一天下班才確認至少有1,000元等語明
    確在卷（本院卷第253至254頁），衡情其與被告素不相識，
    彼此並無仇怨嫌隙，且其所述遭竊現金部分非鉅，按諸常理
    ，理應無甘冒觸犯偽證罪責之風險，而於具結後故意虛構被
    告除竊取無線電主機外，另有竊取前開非鉅現金之可能與必
    要，堪認前開所證另有遭竊前開現金一節，應屬信實。並依
    罪疑有利被告之基本法理，認其竊得現金為1,000元。
二、綜上所述，本案事證明確，被告上開犯行，可以認定，應予
    依法論科。
三、論罪科刑：
　㈠核被告黃維民所為，係犯刑法第320條第1項之竊盜罪。被告
    係基於單一之犯罪目的，於密接時間、在同一地點，實施侵
    害不同法益之自然意義數行為，應評價為法律概念之一行為
    。被告以一行為竊取告訴人廖育聖、高念祖所有之物，為想
    像競合犯，應依刑法第55條前段之規定，從一重之竊盜罪處
    斷。
  ㈡爰審酌被告前有竊盜罪之論罪科刑紀錄，有臺灣高等法院被
    告前案紀錄表在卷可稽，素行非佳，其不思以正途賺取金錢
    ，竟再竊盜他人財物，足見被告法紀觀念淡薄，殊值非難；
    兼衡被告犯罪後坦承犯行，犯罪動機、目的、手段、告訴人
    等所受損害，迄今尚未與告訴人等達成和解或賠償，暨其於
    審理時自陳高中肄業之智識程度、從事粗工、日薪1,200元
    、需撫養照顧年邁父親及幼子之家庭生活經濟狀況（本院卷
    第258至259頁）、告訴人等對於本案刑度意見（本院卷第35
    、37頁）等一切情狀，量處如主文所示之刑，並諭知易科罰
    金之折算標準。
四、沒收部分：
　㈠按犯罪所得，屬於犯罪行為人者，沒收之；於全部或一部不
    能沒收或不宜執行沒收時，追徵其價額；犯罪所得已實際合
    法發還被害人者，不予宣告沒收或追徵，刑法第38條之1第1
    項前段、第3項、第5項定有明文。本件被告竊得之無線電主
    機2台及現金1,000元，均屬被告該次竊盜犯行之犯罪所得，
    雖未扣案，然既無實際合法發還或實際賠償告訴人等之情形
    ，自應依刑法第38條之1第1項前段之規定，宣告沒收，並依
    同條第3項之規定，諭知於全部或一部不能沒收或不宜執行
    沒收時，追徵其價額。
　㈡至扣案之車用無線電主機共6台，查無積極事證足資證明確與
    本案有何直接關連，自不予宣告沒收，附此敘明。
據上論斷，應依刑事訴訟法第299 條第1項前段，判決如主文。
本案經檢察官彭郁清提起公訴，檢察官黃智勇、吳宛真到庭執行
職務。
中　　華　　民　　國　　111 　年　　8 　　月　　12　　日
                  刑事第一庭    法　官　陳茂榮
以上正本證明與原本無異。
如不服本判決應於收受判決後20日內向本院提出上訴書狀，並應
應敘述具體理由。其未敘述上訴理由者，應於上訴期間屆滿後20
日內向本院補提理由書(均須按他造當事人之人數附繕本)「切勿
逕送上級法院」。
中　　華　　民　　國　　111 　年　　8 　　月　　12　　日
   　　                     　　書記官　黃雅琦
附錄本判決論罪之條文：
中華民國刑法第320 條
意圖為自己或第三人不法之所有，而竊取他人之動產者，為竊盜
罪，處5 年以下有期徒刑、拘役或50萬元以下罰金。
意圖為自己或第三人不法之利益，而竊佔他人之不動產者，依前
項之規定處斷。
前二項之未遂犯罰之。